臺灣臺中地方法院民事判決
111年度勞訴字第69號
原      告  涂凱玲  
訴訟代理人  郭靜儒律師(法律扶助)  
被      告  微微一笑國際股份有限公司

法定代理人  許丞佑  
                      籍設雲林縣○○鄉○○村0鄰○○街00                        號
被      告  微風科技股份有限公司

法定代理人  李慶龍  

上列當事人間請求給付工資等事件，本院於民國111年8月12日言
詞辯論終結，判決如下：
    主      文
一、被告微微一笑國際股份有限公司、微風科技股份有限公司應
    各給付原告新臺幣126,960元，及自民國111年4月9日起至清
    償日止，按週年利率5%計算之利息。如其中一被告已為給付
    ，其餘被告就其給付範圍內同免給付義務。
二、被告微微一笑國際股份有限公司、微風科技股份有限公司應
    各開立非自願離職證明書予原告。　　
三、訴訟費用由被告負擔。
四、本判決第一項得假執行；但被告如以新臺幣126,960元為原
    告預供擔保後，得免為假執行。　　　
    事實及理由
壹、程序方面：
    被告經合法通知，未於最後言詞辯論期日到場，核無民事訴
    訟法第386條所列各款情形，爰依原告聲請，由其一造辯論
    而為判決。
貳、實體方面：
一、原告主張：
　㈠原告於民國109年5月11日與被告微微一笑國際股份有限公司
    （下稱微微一笑公司）簽立僱用契約書，約定由原告擔任2D
    美術設計師，負責繪製棋牌及老虎機的遊戲畫面，並約定月
    薪為新臺幣（下同）50,000元，並按月於次月10日發放，後
    月薪調整至52,000元。詎料111年3月10日被告微風科技股份
    有限公司(下稱微風公司)之負責人甲○○以通訊軟體告知，因
    公司虧損，預計將於同年月19日終止兩造僱用契約。雖原告
    入職之初係與微微一笑公司簽訂僱用契約書，然而原告之薪
    資時而由微微一笑公司給付，時而由微風公司給付，而兩家
    公司均係資訊科技公司，微微一笑公司之董事長為乙○○、監
    察人為甲○○（代表云游科技股份有限公司），而微風公司之
    董事長為甲○○、監察人為微微一笑公司，顯見兩家公司經營
    階層相仿、關係異常密切，顯為實質上同一公司，應認被告
    微風公司亦為原告之雇主。原告應係受僱於微微一笑公司及
    微風公司(下稱被告2人)，因此，原告對被告2人於本件之請
    求，如被告中一人清償，另一人則免除清償責任，是為不真
    正連帶債務。由於僱用契約終止後被告2人仍積欠原告110年
    2、3月之薪資、年終獎金及資遣費及未開立非自願離職證明
    書予原告，且被告2人又未派代表出席原告聲請之勞資爭議
    調解會議，原告爰依兩造間僱用契約之法律關係、勞動基準
    法(下稱勞基法)、勞工退休金條例(下稱勞退條例)，以及就
    業保險法(下稱就保法)提起本件訴訟等語。請求之金額及項
    目如下：
　⒈工資差額部分：
　⑴原告2月薪資遭溢扣健保費1,570元。
　⑵原告於110年3月19日離職，被告並未支付該月薪資，故以每
    月約定薪資52,000元計算，被告應給付原告32,933元（計算
    式：52,000元÷ 30日× 19日＝32,933元）。
　⑶兩造約定保障年薪為14個月即含2個月之年終獎金，若任職未
    滿1年則依在職天數比例計算之，原告任職未滿1年，按比例
    應得請領年終獎金66,674元（計算式：52,000元÷365日×234
    日×2月＝66,674元）。
　⑷綜上，被告所積欠之工資合計101,177元（計算式：1,570元＋
    32,933元＋66,674元＝101,177元），爰依兩造僱用契約書、
    勞基法第22條第2項規定請求之。　　　　　　
　⒉特休未休之工資差額：兩造勞動契約終止時，原告尚有2日特
    別休假未休畢，被告應給付特休未休之工資3,466元（計算
    式：52,000元÷ 30日× 2日＝3,466元），爰依勞基法第38條
    第1、4項請求之。
　⒊資遣費：被告於110年3月19日以勞基法第11條第2款之事由終
    止僱用契約，應給付資遣費；又原告離職前平均工資為52,0
    00元，年資10月9日，則被告應給付原告資遣費22,317元（
    計算式：52,000元× 103/240＝22,317元），爰依勞退條例第
    12條第1項規定請求之。
　⒋非自願離職證明書：原告於110年3月19日經被告以虧損為由
    資遣，被告應開立非自願離職書予原告，爰依就保法第11條
    第3項、勞基法第19條規定請求之。
　㈡並聲明：如主文所示。　
二、被告未於言詞辯論期日到場，亦未提出書狀作任何聲明或陳
    述。
三、得心證之理由：
  ㈠原告主張之事實，有社團法人台中市勞資關係協會勞資爭議
    調解紀錄、僱用契約書、原告與被告微風公司董事長甲○○LI
    NE對話紀錄、原告與被告微微一笑公司會計小敏LINE對話紀
    錄、薪資明細、薪資帳戶存摺內頁、扣繳憑單等件附卷可稽
    （見本院卷第23至51頁）；被告已於相當時期受合法之通知
    ，而於言詞辯論期日不到場，亦未提出準備書狀爭執，依民
    事訴訟法第280條第3項準用同條第1項規定，視同自認原告
    主張之事實，堪認原告主張上情為真。
　㈡茲就原告上揭各項請求分述如次：
　⒈被告2人應給工資差額101,177元：
　　按工資應全額直接給付勞工，勞基法第22條第2項前段定有
    明文。本件原告原應領取110年2月薪資差額1,570元、110年
    3月薪資差額32,933元、獎金66,674元，共計101,177元，且
    被告尚未依約給付原告上述工資等情，業如前述，則原告主
    張被告2人應依上開規定如數給付該等工資，自屬有據。　
　⒉被告2人應給付特休未休工資補償差額3,466元：
　　按勞工之特別休假，因年度終結或契約終止而未休之日數，
    雇主應發給工資，勞基法第38條第4項定有明文。原告於離
    職時尚有2日特別休假未休等情，既如前述，則原告請求被
    告2人給付特別休假未休2日工資為3,466元，應屬有據。
　⒊被告2人應給付資遣費22,317元：
　⑴按非有左列情事之一者，雇主不得預告勞工終止勞動契約：
    二、虧損或業務緊縮時；勞工適用本條例之退休金制度者，
    適用本條例後之工作年資，於勞動契約依勞基法第11條、第
    13條但書、第14條及第20條或職業災害勞工保護法第23條、
    第24條規定終止時，其資遣費由雇主按其工作年資，每滿1
    年發給2分之1個月之平均工資，未滿1年者，以比例計給；
    最高以發給6個月平均工資為限，不適用勞基法第17條之規
    定，勞基法第11條第2款、勞退條例第12條第1項亦有明文。
    本件兩造間之僱用契約關係，業由被告於110年3月19日以勞
    基法第11條第2款虧損事由終止等節，業如前述，則原告主
    張被告2人應依上開規定給付資遣費，自屬有據。
　⑵依據原告提出之薪資明細（見本院卷第29至41頁），其離職
    前6個月平均工資為52,000元；其於109年5月11日至僱用契
    約終止之110年3月19日止，年資共10月又9日，是其請求被
    告2人給付之資遣費22,317元，應屬有據。　
　⒋被告2人應開立非自願離職證明書：
　　按勞動契約終止時，勞工如請求發給服務證明書，雇主或其
    代理人不得拒絕，勞基法第19條定有明文。另按就保法第11
    條第3項規定：本法所稱非自願離職，指被保險人因投保單
    位關廠、遷廠、休業、解散、破產宣告離職；或因勞動基準
    法第11條、第13條但書、第14條及第20條規定各款情事之一
    離職。則勞工因有就保法第11條第3項規定之非自願離職事
    由時，應可請求雇主發給註記離職原因為非自願離職之服務
    證明書。兩造僱用契約既經被告依勞基法第11條第2款規定
    於110年3月19日終止，即屬就保法第11條第3項所定「非自
    願離職」之情形，則原告請求被告2人開立非自願離職證明
    書，即屬有據。
　㈢按給付有確定期限者，債務人自期限屆滿時起，負遲延責任
    。給付無確定期限者，債務人於債權人得請求給付時，經其
    催告而未為給付，自受催告時起，負遲延責任。其經債權人
    起訴而送達訴狀，或依督促程序送達支付命令，或為其他相
    類之行為者，與催告有同一之效力。民法第229條第1項、第
    2項定有明文。又遲延之債務，以支付金錢為標的者，債權
    人得請求依法定利率計算之遲延利息。但約定利息較高者，
    仍從其約定利率。應付利息之債務，其利率未經約定，亦無
    法律可據者，週年利率為百分之5。民法第233條第1項、第2
    03條亦有明文。本件原告對被告2人之薪資、特休未休工資
    補償、資遣費之請求，均屬給付有確定期限之債權，被告依
    法應於各特別休假年度終了時、各月份發放工資時、終止勞
    動契約後30日內發給，均屆期未給付，且經原告提起民事訴
    訟，起訴狀繕本已分別於110年11月10日、111年4月8日送達
    被告微風公司、微微一笑公司，此有送達證書（本院卷第65
    、105頁）為證，被告2人迄未給付，自應負遲延責任。因此
    ，原告請求被告2人自最後起訴狀繕本送達翌日即111年4月9
    日起至清償日止，按週年利率5%計算之法定遲延利息，自屬
    有據。
四、綜上所述，原告依僱用契約關係、勞基法、勞退條例、就保
    法之法律規定，請求:1.被告2人應各給付原告126,960元，
    及自111年4月9日起至清償日止之法定遲延利息。如其中一
    被告已為給付，他被告在給付範圍內同免給付之義務；2.被
    告2人應各開立非自願離職證明書予原告，均為有理由，應
    予准許。
五、按法院就勞工之給付請求，為雇主敗訴之判決時，應依職權
    宣告假執行。前項情形，法院應同時宣告雇主得供擔保或將
    請求標的物提存而免為假執行。勞動事件法第44條第1項、
    第2項定有明文。本判決主文第1項部分，既屬就勞工之給付
    請求，所為雇主敗訴之判決，依照前揭規定，應依職權宣告
    假執行，並同時宣告被告提供相當擔保金額後，得免為假執
    行。又本判決主文第2項命被告2人開立非自願離職證明書部
    分，性質上係屬命被告2人為一定意思表示之給付之訴，依
    強制執行法第130條第1項規定，須待判決確定時始視為自確
    定時被告2人已為意思表示；此係因該項債務，僅在使債權
    人取得債務人之意思表示之法律效果，即可達執行之目的，
    如許宣告假執行，將使債務人即被告2人意思表示之效力提
    前發生，與上開法條規定不合，自屬不適於宣告假執行。
六、訴訟費用負擔之依據：民事訴訟法第78條、第85條第1項前
    段。
中　　華　　民　　國　　111 　年　　8 　　月　　26　　日
                    勞動法庭  審判長法　官  鄭舜元
　　　　　　　　　                  法  官  吳昀儒
                                    法  官  莊毓宸
正本係照原本作成。
如對本判決上訴，須於判決送達後20日內向本院提出上訴狀。如
委任律師提起上訴者，應一併繳納上訴審裁判費。
中　　華　　民　　國　　111 　年　　8 　　月　　26　　日
                                    書記官  劉欣怡